【裁判字號】    98,交聲,2040
【裁判日期】    980630
【裁判案由】    違反道路交通管理處罰條例聲明異議
【裁判全文】
臺灣臺北地方法院交通事件裁定        98年度交聲字第2040號
異  議  人
即受處分人  甲○○
上列異議人即受處分人因違反道路交通管理處罰條例案件，對於
交通部公路總局臺北區監理所於民國98年3月4日所為之處分（原
處分案號：北監營裁字第裁40-C00000000號），聲明異議，本院
裁定如下：
    主  文
異議駁回。
    理  由
一、按計程車駕駛人，在執業期中，犯竊盜、詐欺、贓物、妨害
    自由或刑法第二百三十條至第二百三十六條各罪之一，經第
    一審法院判決有期徒刑以上之刑後，吊扣其執業登記證；其
    經法院判決有期徒刑以上之刑確定者，廢止其執業登記，並
    吊銷其駕駛執照，道路交通管理處罰條例第三十七條第三項
    定有明文；如計程車駕駛人違反本條規定，應廢止其執業登
    記或吊扣其執業登記證者，由警察機關處罰，不適用第八條
    第一項第一款規定，同條例第三十七條第五項亦有明文。
二、本件原處分機關交通部公路總局臺北區監理所係以：異議人
    即受處分人甲○○領有計程車駕駛人執業登記證，竟在執業
    期中，犯刑法妨害自由罪，經臺灣高等法院於九十七年一月
    三十日以九十六年度上易字第三０三八號判處有期徒刑六月
    確定，臺北縣政府警察局乃於九十八年三月四日以異議人有
    違反前揭道路交通管理處罰條例第三十七條第三項規定之行
    為製單舉發，廢止其執業登記，原處分機關亦於同日依前揭
    道路交通管理處罰條例第三十七條第三項、違反道路交通管
    理事件統一裁罰基準及處理細則第四十三條、第四十四條、
    第六十七條等規定，裁處吊銷其駕駛執照，且三年內不得考
    領駕駛執照。
三、異議意旨略以：異議人係人類，要吃飯，三年會餓死人，且
    吊銷執業小型車駕駛執照一併吊銷自用小型車駕照，等同三
    年內不給飯吃，故異議人主張僅能吊銷執業駕照，不得一併
    吊銷自用車駕照云云。
四、查異議人領有計程車駕駛人執業登記證，在執業期中，犯刑
    法妨害自由罪章之恐嚇危害安全罪，經臺灣高等法院於九十
    七年一月三十日以九十六年度上易字第三０三八號判處有期
    徒刑六月確定，臺北縣政府警察局乃於九十八年三月四日製
    單舉發，廢止其執業登記，此有臺北縣政府警察局舉發違反
    道路交通管理事件通知單、臺灣高等法院刑事判決及臺灣高
    等法院被告前案紀錄表附卷可稽，並為異議人所不否認，是
    異議人係計程車駕駛人，確有在執業期中，犯妨害自由罪，
    經法院判決有期徒刑以上之刑確定。從而，原處分機關依道
    路交通管理處罰條例第三十七條第三項規定，裁處吊銷異議
    人之駕駛執照，且三年內不得考領駕駛執照，核無違誤。異
    議人猶執前詞聲明異議，於法無據，自應予駁回。
據上論斷，應依道路交通案件處理辦法第十九條，裁定如主文。
中    華    民    國    98    年    6     月    30    日
                  交通法庭法  官  陳芃宇
以上正本證明與原本無異
如不服本裁定應於送達後5日內向本院提出抗告狀
                          書記官  徐鶯尹
中    華    民    國    98    年    7     月    3     日


司法院資訊處製作；財團法人民間司法改革基金會備份。
